臺灣高雄地方法院民事判決
111年度雄簡字第1124號
原      告  賴誌偉  


訴訟代理人  甘兆傑  
被      告  張建國  

上列當事人間損害賠償事件，經本院於民國111 年7 月26日言詞
辯論終結，判決如下：
    主    文
被告應給付原告新臺幣捌萬陸仟柒佰捌拾陸元。
原告其餘之訴駁回。
訴訟費用新臺幣貳仟壹佰元由被告負擔新臺幣壹仟元，餘由原告
負擔。
本判決第一項得假執行，但被告以新臺幣捌萬陸仟柒佰捌拾陸元
供擔保後免為假執行。
    事實及理由
原告主張被告於民國111 年1 月14日18時20分許，駕駛車牌號碼
00-000號大貨車行經高雄市○○區○○○路00號房屋前道路時，因未
注意兩車並行之間隔，而與其駕駛所有之車牌號碼0000-00 號自
用小客車（下稱系爭車輛）發生碰撞，致系爭車輛毀損，預估修
繕費用新臺幣（下同）213,643 元，爰依民法侵權行為之規定提
起本訴之事實，業據其提出系爭車輛行照、系爭交通事故當事人
登記聯單、估價單等件為證，並有現場圖、現場照片、道路交通
事故談話紀錄表及初步分析研判表等證在卷可稽，而被告經合法
通知則未到庭爭執，亦未提出書狀作何答辯或陳述，經本院調查
前揭證據資料後，堪認原告之主張為真實且有理由，被告對本件
交通事故之發生為有過失，應負損害賠償之責。按不法毀損他人
之物者，被害人得請求賠償其物因毀損所減少之價額，民法第19
6 條定有明文。本件原告雖主張系爭車輛之修繕費用為213,643 
元，認被告至少應賠償200,000元，然請求賠償物被毀損所減少
之價額，得以修復費用為估定之標準，但以必要者為限，如修理
材料以新品換舊品，應予折舊，最高法院77年5 月17日第9 次民
事庭會議決議可資參照。查系爭車輛係於96年5 月出廠，迄至損
害發生日即111 年1 月14日已逾行政院所頒固定資產耐用年數表
之5 年耐用年限，依前揭說明，其修復零件費用152,228 元以平
均法計算折舊後僅餘殘價約25,371元，再加計板金6,300 元及工
資55,115元，合計86,786 元。從而，原告依侵權行為之法律關
係請求被告給付86,786元，為有理由，應予准許，逾此範圍之請
求，則屬無據，應予駁回，爰判決如主文。又本件原告勝訴部分
係適用簡易訴訟程序所為被告敗訴之判決，依民事訴訟法第389 
條第1 項第3 款規定，依職權宣告假執行。並依同法第436 條第
2 項適用第392 條第2 項規定，依職權宣告被告預供擔保，得免
為假執行。
中　　華　　民　　國　　111 　年　　 7　　月　　29　　日
          　　　　高雄簡易庭  法　　　官  謝宗翰
以上正本係照原本作成。
如對本判決上訴，須於判決送達後20日內向本院提出上訴狀，同
時表明上訴理由；如已於本判決宣示後送達前提起上訴者，應於
判決送達後20日內補具上訴理由（均須按他造當事人之人數附繕
本）。
中　　華　　民　　國　　111 　年　　7 　　月　　29　　日
                              書  記  官  許弘杰